【裁判字號】    98,訴,696
【裁判日期】    990212
【裁判案由】    損害賠償
【裁判全文】
臺灣嘉義地方法院民事裁定  98年度訴字第696號
原      告  乙○
訴訟代理人  劉倫仕律師
被      告  甲○○
上列當事人間損害賠償事件，於民國99年2 月4 日言詞辯論終結
，本院裁定如下：
    主      文
原告之訴及假執行之聲請均駁回。
訴訟費用由原告負擔。
    事實及理由
甲、原告主張：(一)原告於民國98年8 月11日上午8 時55分許，在
    嘉義市○○路213 號房屋前，騎腳踏車遭被告騎乘車牌號碼
    215 —DUM 機車撞擊，致受有頭皮撕裂傷3 公分、右小腿撕
    裂傷12公分之傷害，當日即急診住院進行縫合植皮手術。98
    年8 月17日原告出院後，兩造於98年9 月4 日在嘉義市東區
    調解委員會成立調解，被告同意賠償原告新臺幣（下同）
    35,000元（不含強制險，強制險由原告領取），原告則拋棄
    其餘民事及刑事上請求權。(二)兩造成立調解後，原告病情又
    惡化，時出現神智不清的狀況，98年9 月8 日再送回急診，
    經醫師診斷為左側蜘蛛膜下腔出血，目前意識時好時壞。此
    一新事實既發生於兩造調解成立後，且為原告當時所不能預
    測，原告自得依據侵權行為之法律關係，請求被告賠償新發
    生之損害共計51,631元【包括醫藥費用14,281元、看護費用
    （自98年8 月11日起至8 月17日止7 日及98年9 月8 日起至
    9 月18日止11日，每日2,000 元）36,000元、租用輪椅氧氣
    等醫療器材費用600 元、計程車費750 元】及精神慰撫金50
    萬元等語。
二、按「調解經法院核定後，當事人就該事件不得再行起訴、告
    訴或自訴。經法院核定之民事調解，與民事確定判決有同一
    之效力」、「除別有規定外，確定之終局判決就經裁判之訴
    訟標的，有既判力。」鄉鎮市調解條例第27條第1 項、第2
    項前段、民事訴訟法第400 條第1 項固有明文。所謂判決之
    既判力，係關於為確定判決之事實審言詞辯論終結時之狀態
    而生，故在確定判決事實審言詞辦論終結前所生之事實，應
    受其既判力之拘束。本件兩造因系爭交通事故所生損害賠償
    事件既於98年9 月4 日在嘉義市東區調解委員會成立調解，
    該調解亦經本院核定在案，為兩造所不爭執。則原告於98年
    9 月4 日調解成立時因本件侵權行為已發生之損害，即為既
    判力所及，不得再行起訴請求。而查原告於本件主張其所受
    支出看護費用之損害部分，其中自98年8 月11日起至8 月17
    日止之看護費14,000元（共7 日，每日2,000 元）係發生在
    調解成立之前，自應為既判力所及而不得再行起訴請求，乃
    原告仍就該部分損害再起訴請求，該部分之訴（請求）自為
    不合法，應予駁回。至原告其餘之訴（請求）之准駁，則由
    本院另以判決為之，併此敘明。
三、依民事訴訟法第249 條第1 項第7 款、第95條、第78條裁定
    如主文。
中    華    民    國    99    年    2     月    12    日
                  民事第一庭  法  官  林望民
以上正本係照原本作成
如對本裁定抗告須於裁定送達後10日內向本院提出抗告狀
中    華    民    國    99    年    2     月    12    日
                              書記官  陳慶時

司法院資訊處製作；財團法人民間司法改革基金會備份。
